en: Exposure control: Aperture priority; Automatic; Manual; Program; Shutter priority; Other
ja: 露出制御: 絞り優先; オートマチック; 手動; プログラム; シャッター優先; その他
hu: Expozíció szabályozása: Rekesz-előválasztás; Automatikus; Manuális; Program; Záridő-előválasztás; Egyéb
it: Controllo dell'esposizione: Priorità d'apertura; Automatico; Manuale; Programma; Priorità otturatore; Altro
ko: 노출 제어: 조리개 우선; 자동; 수동; 프로그램; 셔터 우선; 기타
sl-SI: Upravljanje osvetlitve: Prednost zaslonke; Samodejno; Ročno; Program; Prednost zaklopa; Drugo
da: Eksponeringskontrol: Blændeprioritet; Automatisk; Manuel; Program; Lukkerprioritet; Andet
zh-CN: 曝光控制: 光圈优先; 自动的; 手动; 程序; 快门优先; 其他
pt-BR: Controle de exposição: Prioridade de abertura; Automática; Manual; Programa; Prioridade do obturador; Outro
cs: Expoziční režim: Priorita clony; Automatický; Ruční; Program; Priorita závěrky; Jiné
pt-PT: Controlo de exposição: Prioridade de abertura; Automático; Manual; Programa; Prioridade do obturador; Outro
el: Έλεγχος έκθεσης: Προτεραιότητα διαφράγματος; Αυτόματο; Χειροκίνητο; Πρόγραμμα; Προτεραιότητα κλείστρου; Άλλο
zh-TW: 曝光控制: 光圈優先; 自動; 手動; 程式; 快門先決; 其他
th: การควบคุมการรับสัมผัส: โหมดใช้รูรับแสงเป็นหลัก; อัตโนมัติ; มือเข็น; โปรแกรม; โหมดใช้ชัตเตอร์เป็นหลัก; อื่นๆ
lt-LT: Ekspozicijos valdymas: Diafragmos prioritetas; Automatinis; Rankinis; Programinis; Užuolaidėlių prioritetas; Kita
nb: Eksponeringskontroll: Blenderprioritet; Automatisk; Manuell; Program; Lukkerprioritet; Annet
bg-BG: Контрол на експонацията: Приоритет на блендата; Автоматичен; Ръчен; Програма; Приоритет на затвора; Други
de: Belichtungssteuerung: Zeitautomatik; Automatisch; Manuell; Programm; Blendenautomatik; Sonstiges
vi: Kiểm soát phơi sáng: Ưu tiên khẩu độ; Số tự động; Xe lăn thủ công; Chương trình; Ưu tiên màn trập; Khác
es: Control de exposición: Prioridad de apertura; Automático; Manual; Programa; Prioridad de obturador; Otros
fr: Contrôle de l’exposition: Priorité d'ouverture; Automatique; Manuel; Programme; Priorité à la vitesse; Autre
tr: Pozlama Kontrolü: Diyafram önceliği; Otomatik; Manuel; Program; Deklanşör önceliği; Diğer
hr-HR: Kontrola ekspozicije: Prioritet otvora blende; Automatska; Ručna; Programska; Prioritet zatvarača; Ostalo
nl: Belichtingsbediening: Diafragmavoorkeuze; Automatisch; Handmatig; Programma; Sluiterprioriteit; Andere
sk-SK: Kontrola expozície: Priorita clony; Automatický; Manuálny; Program; Priorita uzávierky; Iné
ro-RO: Control expunere: Prioritate de deschidere; Automat; Manual; Program; Prioritate obturator; Altele
fi: Altistuksen hallinta: Aukon prioriteetti; Automaattinen; Manuaalinen; Ohjelmoitu; Sulkimen prioriteetti; Muu
ru: Управление экспозицией: Приоритет диафрагмы; Автоматический; Ручной; Программа; Приоритет выдержки; Другой
sv: Exponeringskontroll: Bländarprioritet; Automatisk; Manuell; Program; Slutarprioritet; Övrigt
pl: Regulacja ekspozycji: Priorytet przysłony; Automatyczny; Ręczny; Program; Priorytet migawki; Inne